# 子公司进入清算期，母公司是否能计提预计负债

提问人：xdjglj 时间：2021-04-13 15:46:00
陈版主：本公司的子公司在 2020 年 9 月进入清算期，计划 2021 年 8 月结束，为期 1 年（因为子公司需要完成尚未执行完的合同）。公司已经完成以下事项：成立清算组，清算组接管公司，制定好清算计划并经管理层审批（ 2020 年），董事会审批（ 2021 年 1 月）。由于该清算事项和公司主营业务不同，且最终影响成本金额超过一千万（清算结束的离职补偿，清算期的成本费用，清算结束的投资损失），金额较大，公司能否在 2020 年12 月底计提预计负债？清算期哪些事项可以计提预计负债？我的理解是犹如出售商品就可以计提预计负债，进入清算期是否也能计提预计负债。
谢谢！

回答人：chenyiwei
该问题应适用《企业会计准则第 13 号——或有事项》关于“重组义务”的规定。具体请参阅《企业会计准则讲解（ 2010 ）》第 210 ～ 211 页。